【裁判字號】    97,交簡上,50
【裁判日期】    970624
【裁判案由】    過失傷害
【裁判全文】
臺灣臺南地方法院刑事判決            97年度交簡上字第50號
上  訴  人
即  被  告  丙○○
上列上訴人因過失傷害案件，不服本院97年度交簡字第25號中華
民國97年1月28日第一審判決（聲請案號：96年度調偵字第1006
號），提起上訴，本院管轄之第二審合議庭判決如下：
    主  文
上訴駁回。
丙○○緩刑貳年。
    事  實
一、丙○○考領有普通重型機車駕駛執照，其於民國96年3月1日
    上午9時許，駕駛牌照號碼VGG-063號輕型機車，沿臺南市○○路○段第4車道，由南向北行駛，途經上開路段與北安路一
    段交岔路口（畫有機慢車左轉待轉區線）欲左轉北安路一段
    時，本應注意應依兩段方式進行左轉，而依當時情形天候晴
    、日間自然光線、柏油路面乾燥、無缺陷亦無障礙物、視距
    良好，客觀上並無不能注意之情事，詎其竟疏於注意，未以
    兩段方式進行左轉，竟直接貿然左轉，適同一時地，乙○○
    駕駛牌照號碼NNA-869號重型機車搭載其母甲○○○，沿西
    門路4段由北向南行駛至上開交岔路口，雙方遂發生碰撞，
    致乙○○受有左鎖骨閉鎖性骨折、頭部外傷及左下肢挫傷；
    甲○○○受有右側第五指骨閉鎖性骨折、右側和嘴角挫傷、
    左側大腿和膝蓋挫傷等傷害。丙○○於肇事後，在未被有偵
    查權之公務員或機關發覺前，向前來處理之警察自首坦承犯
    行，進而接受裁判。
二、案經乙○○、甲○○○訴由臺南市警察局第五分局報請臺灣
    臺南地方法院檢察署檢察官偵查後，聲請簡易判決處刑。
    理  由
一、本件係經被告丙○○當庭表示認罪，而經本院管轄之第二審
    合議庭裁定以簡式審判程序加以審理，則依據刑事訴訟法第
    273條之2、同法第159條第2項之規定，不適用傳聞法則有關
    限制證據能力之相關規定，合先敘明。
二、上揭犯罪事實，業據被告丙○○於本院審理時坦承不諱，核
    與告訴人乙○○、甲○○○指訴之情節相符，並有道路交通
    事故現場圖、道路交通事故調查表（一）、（二）、舉發違
    反道路交通管理事件通知單各1份、告訴人之診斷證明書6紙
    及警察蒐證之照片36張附卷可資佐證。按機器腳踏車行駛至
    交岔路口，其轉彎，應依標誌或標線之規定行駛；機慢車左
    轉待轉區線，用以指示機器腳踏車或慢車駕駛人分段行駛，
    道路交通安全規則第99條第2項及道路交通標誌標線號誌設
    置規則第191條第1項定有明文。又本件之交岔路口，已畫有
    機慢車左轉待轉區○○○○○道路交通事故現場圖可稽，被
    告駕駛輕型機車於上開交岔路口左轉時，自應注意遵守上開
    規定，而依當時情形天候晴、日間自然光線、柏油路面乾燥
    、無缺陷亦無障礙物、視距良好，有道路交通事故調查表（
    一）及照片可稽，客觀上並無被告不能注意之情形，其竟疏
    於注意，未以兩段方式進行左轉，竟直接貿然左轉，以致肇
    事，致告訴人乙○○、甲○○○受有前揭事實欄所載之傷害
    ，其顯有過失。又被告之過失行為，與告訴人乙○○、甲○○○之受傷間，並有相當因果關係。事證明確，被告過失傷
    害之犯行，堪以認定。
三、核被告丙○○所為，係犯刑法第284條第1項前段之過失傷害
    罪。被告以一過失行為傷害告訴人乙○○、李王美雪2人，
    觸犯2個過失傷害罪名，為想像競合犯，應依刑法第55條規
    定，從一罪論處。又被告於本件車禍事故發生後，即在場等
    候，並於處理員警到場尚不知何人為肇事者前，主動向到場
    警員表明係其肇事且願意接受裁判乙節，有臺南市○○○道
    路交通事故肇事人自首情形紀錄表1紙在卷可憑，合依刑法
    第62條前段之規定，減輕其刑。又被告前開過失傷害之犯罪
    時間，係在96年4月24日之前，符合中華民國96年罪犯減刑
    條例所定之減刑條件，應依該條例第2條第1項第3款規定減
    其宣告刑二分之一。原審以被告犯行明確，並審酌被告之生
    活狀況、智識程度、應負之過失程度、所生之危害、當時尚
    未與告訴人2人達成民事和解等一切情狀，依刑事訴訟法第
    449條第1項前段、第454條第2項，刑法第284條第1項前段、
    第55條、第62條前段、第41條第1項前段，刑法施行法第1條
    之1，中華民國96年罪犯減刑條例第2條第1項第3款、第7條
    規定，判處被告有期徒刑5月，減為有期徒刑2月又15日，並
    諭知易科罰金之折算標準，認事用法均無違誤，量刑及易科
    罰金之折算諭知亦均妥適。被告上訴指摘原審判決量刑過重
    ，為無理由，應予駁回。末查被告雖於84年間曾因賭博案件
    ，經本院以84年度易字第3530號刑事判決判處有期徒刑6月
    確定，於85年2月5日執行完畢，惟其前開有期徒刑執行完畢
    後，已逾5年以上，未曾再因故意犯罪而受有期徒刑以上刑
    之宣告，有臺灣臺南地方法院檢察署刑案資料查註紀錄表及
    臺灣高等法院被告全國前案紀錄表在卷可憑，且其復於97年
    5月22日與告訴人乙○○、李王美雪成立民事調解，賠償告
    訴人之損害，有調解筆錄影本1紙附卷可稽，其歷經本案偵
    、審程序之教訓，應知警惕，信無再犯之虞，本院因認所宣
    告之刑以暫不執行為適當，併諭知緩刑2年，以勵自新。
據上論斷，應依刑事訴訟法第455條之1第1項、第3項、第368條
、第364條、第273條之1第1項，刑法第74條第1項第2款，判決如
主文。
本案經檢察官丁○○到庭執行職務。
中    華    民    國    97    年    6    月    24     日
                  刑事第九庭   審判長法  官  賴純慧
                                     法  官  蔡奇秀
                                     法  官  林勝利
以上正本證明與原本無異。
本件不得上訴。
                                     書記官  陳世勳
中    華    民    國    97    年    6    月    24     日
附錄本案論罪科刑法條全文：
中華民國刑法第284條
因過失傷害人者，處6月以下有期徒刑、拘役或5百元以下罰金，
致重傷者，處1年以下有期徒刑、拘役或5百元以下罰金。
從事業務之人，因業務上之過失傷害人者，處1年以下有期徒刑
、拘役或1千元以下罰金，致重傷者，處3年以下有期徒刑、拘役
或2千元以下罰金。


司法院資訊處製作；財團法人民間司法改革基金會備份。
